【裁判字號】    97,訴,343
【裁判日期】    970325
【裁判案由】    毒品危害防制條例
【裁判全文】
臺灣板橋地方法院刑事判決              97年度訴字第343 號
公  訴  人  臺灣板橋地方法院檢察署檢察官
被      告  乙○○
上列被告因違反毒品危害防制條例案件，由檢察官提起公訴（96
年度毒偵字第8851號），經本院合議庭裁定由受命法官獨任進行
簡式審判程序，判決如下：
    主  文
乙○○施用第一級毒品，累犯，處有期徒刑拾月，扣案海洛因壹
包之包裝袋壹個，沒收，其內之海洛因（驗餘毛重零點捌公克
）沒收銷燬；又施用第二級毒品，累犯，處有期徒刑陸月。應執
行有期徒刑壹年貳月，扣案海洛因壹包之包裝袋壹個，沒收，其
內之海洛因（驗餘毛重零點捌公克）沒收銷燬。
    事  實
一、乙○○曾因竊盜案件，於民國（下同）94年11月4 日，經本
    院以94年度簡字第4994號刑事簡易判決判處有期徒刑3 月，
    94年12月7 日判決確定，95年3 月17日因易科罰金執行完畢
    。又其曾因施用毒品案件，於94年7 月29日，經本院以94年
    度毒聲字第1422號裁定送觀察、勒戒，嗣因認無繼續施用毒
    品傾向，於95年1 月17日釋放，並於95年1 月19日，經臺灣
    板橋地方法院檢察署檢察官以94年度毒偵緝字第594 號為不
    起訴處分確定；又於96年8 月間因違反毒品危害防制條例案
    件，於96年11月30日，經本院以96年度訴字第3559號刑事判
    決判處有期徒刑9 月（施用第一級毒品）、5 月（施用第二
    級毒品），應執行有期徒刑1 年確定。詎其猶不知心生悔悟
    ，仍於96年10月28日20時許，在其位於臺北縣新莊市○○路
    新建巷11之2 號之住處，以摻入香菸之方式施用第一級毒品
    海洛因1 次，另於96年10月30日22時30分許為警採尿前回溯
    96小時內某時〈排除96年10月30日20時許為警逮捕至採尿間
    不可能施用毒品之時段〉，在其位臺北縣新莊市○○路新建
    巷11之2 號之住處，施用甲基安非他命（使用吸食器）1 次
    。迨96年10月30日20時許，為警在臺北縣新莊市○○路新建
    巷11之2 號查獲，並當場扣得其所有之海洛因1 包（原毛重
    0.4 公克，驗餘毛重0.38公克）。
二、案經臺北縣政府警察局樹林分局移送臺灣板橋地方法院檢察
    署檢察官偵查起訴。
    理  由
一、按依刑事訴訟法第284 條之1 之規定，除簡式審判程序及簡
    易程序及第376 條第1 款、第2 款所列之罪之案件外，第一
    審應行合議審判，復依同法第273 條之1 第1 項之規定，除
    被告所犯為死刑、無期徒刑、最輕本刑為三年以上有期徒刑
    之罪或高等法院管轄第一審案件者外，於第一次審判期日前
    之準備程序進行中，被告先就被訴事實為有罪之陳述時，審
    判長得告知被告簡式審判程序之旨，並聽取當事人、代理人
    、辯護人及輔佐人之意見後，裁定進行簡式審判程序。查被
    告乙○○所犯係死刑、無期徒刑、最輕本刑為三年以上有期
    徒刑以外之罪，其於準備程序中就被訴事實為有罪之陳述，
    經法官告知簡式審判程序之旨，並聽取公訴人、被告之意見
    後，業經本院合議庭依上開規定裁定由受命法官獨任進行簡
    式審判程序，合先敘明。
二、訊據被告乙○○坦承前揭犯罪事實，又被告於前開時、地經
    警查獲後採集之尿液檢體經檢驗，結果呈安非他命類、鴉片
    類陽性反應，此有臺北縣政府警察局樹林分局偵辦毒品危害
    防制條例被移送人姓名代碼對照表、台灣檢驗科技股份有限
    公司於96年11月16日出具之濫用藥物尿液檢驗報告各1 紙（
    見臺灣板橋地方法院檢察署96年度毒偵字第8851號卷第28頁
    、第51頁）附卷足憑，且有扣案海洛因1 包〈原毛重0.4 公
    克，驗餘毛重0.38公克〉（鑑驗結果見台灣檢驗科技股份有
    限公司於96年11月14日出具之濫用藥物檢驗報告1 紙－見臺
    灣板橋地方法院檢察署96年度毒偵字第8851號卷第52頁）足
    資佐證，堪認被告前開施用第一級毒品海洛因及第二級毒品
    甲基安非他命之自白與事實相符。查乙○○曾因施用毒品案
    件，於94年7 月29日，經本院以94年度毒聲字第1422號裁定
    送觀察、勒戒，嗣因認無繼續施用毒品傾向，於95年1 月17
    日釋放，並於95年1 月19日，經臺灣板橋地方法院檢察署檢
    察官以94年度毒偵緝字第594 號為不起訴處分確定，此有臺
    灣高等法院被告前案紀錄表1 份附卷足憑，其於觀察、勒戒
    執行完畢釋放後，5 年內為本件施用第一級毒品海洛因、第
    二級毒品甲基安非他命之犯行，符合毒品危害防制條例第23
    條第2 項之規定。
三、從而，本案事證已臻明確，被告犯行洵堪認定，自應依法論
    科。
四、核被告乙○○所為，係犯毒品危害防制條例第10條第1 項之
    施用第一級毒品罪、同條例第10條第2 項之施用第二級毒品
    罪。被告施用前後持有第一級毒品海洛因、第二級毒品甲基
    安非他命之低度行為各為其施用之高度行為所吸收而不另論
    罪。被告所犯上開二罪，犯意各別、行為互殊，觸犯構成要
    件相異之罪名，應分論併罰。查被告曾因竊盜案件，於94年
    11月4 日，經本院以94年度簡字第4994號刑事簡易判決判處
    有期徒刑3 月，94年12月7 日判決確定，95年3 月17日因易
    科罰金執行完畢，此有臺灣高等法院被告前案紀錄表在卷可
    稽，其於5 年內故意再犯有期徒刑以上本案之罪，應依刑法
    第47條第1 項之規定論以累犯，並依法加重其刑。爰審酌被
    告施用毒品，足以戕害其身心，滋生其他犯罪，惡化治安，
    嚴重損及公益，且被告曾因施用毒品案件，業經觀察、勒戒
    執行完畢，且甫於96年8 月間因違反毒品危害防制條例案件
    ，於96年11月30日，經本院以96年度訴字第3559號刑事判決
    判處有期徒刑9 月（施用第一級毒品）、5 月（施用第二級
    毒品），應執行有期徒刑1 年確定（見卷附臺灣高等法院被
    告前案紀錄表），詎仍未戒斷其施用毒品之惡習，竟再為本
    件施用毒品犯行，顯見其不思悔改，惟考量施用毒品行為於
    本質上係屬自我戕害行為，反社會性之程度應屬較低及其犯
    罪後坦承犯行，態度尚佳等一切情狀，量處如主文所示之刑
    ，並定其應執行之刑，以資懲儆。
五、扣案之海洛因（驗餘毛重0.38公克），係本案查獲之毒品，
    不問屬於犯人與否，應依毒品危害防制條例第18條第1 項前
    段之規定，宣告沒收銷燬；又包裝上開海洛因之包裝袋1 個
    ，足認係用於包裹毒品，防其裸露、潮濕，便於攜帶施用，
    係供施用毒品所用之物，且係被告所有，業據被告供明無訛
    ，爰依刑法第38條第1 項第2 款之規定宣告沒收。
據上論斷，依刑事訴訟法第273 條之1 第1 項、第299 條第1 項
前段，毒品危害防制條例第10條第1 項、第2 項、第23條第2 項
、第18條第1 項前段，刑法第11條前段、第47條第1 項、第51條
第5 款、第38條第1 項第2 款，判決如主文。
本案經檢察官甲○○到庭執行職務。
中    華    民    國    97    年    3     月    25    日
                  刑事第十五庭  法  官  陳鴻清
以上正本證明與原本無異。
如不服本判決應於收受送達後10日內向本院提出上訴書狀。
                                書記官  莊川億
中    華    民    國    97    年    3     月    25    日
附錄本案論罪科刑法條全文：
毒品危害防制條例第10條：
施用第一級毒品者，處六月以上五年以下有期徒刑。
施用第二級毒品者，處三年以下有期徒刑。


司法院資訊處製作；財團法人民間司法改革基金會備份。
